【裁判字號】    90,交聲,373
【裁判日期】    901228
【裁判案由】    違反道路交通管理處罰條例聲明異議
【裁判全文】
臺灣桃園地方法院交通事件裁定                      九十年度交聲字第三七三號
    異  議  人  甲○○
    即受處分人
右受處分人因違反道路交通管理處罰條例案件，對原處分機關行政院交通部於九十年
十一月六日所為之桃監稽違車字第五二－ＡＸ0000000號處分，聲明異議，本
院裁定如左：
        主  文
異議駁回。
        理  由
一、異議意旨略以：異議人甲○○於民國九十年八月十三日七時四十分許，駕駛車號
    Ｖ六－三一六號營業小客車，行經臺北市○○路○段右轉時，遭臺北市政府警察
    局士林分局翠山派出所警員逕行舉發紅燈右轉，惟伊車於行經該路口時，其前方
    燈號之指示是紅燈及右轉綠燈同時亮起，伊依指示右轉，然因前方塞車，故伊車
    被阻於車陣道路中，迨伊車可開動順利右轉時，燈號恰轉換為紅燈，故伊車係被
    阻於車陣中而被拍照，原處分顯然有誤，爰為本件異議等語。
二、按駕駛人駕駛汽車，應遵守道路交通標誌、標線、號誌之指示，行駛至交岔路口
    ，其行進、轉彎，應遵守燈光號誌，而車輛面對行車管制號誌圓形紅燈表示禁止
    通行，不得超越停止線或進入路口，道路交通安全規則第九十條、第一百零二條
    第一項第一款、道路交通標誌標線號誌設置規則第二百零六條第五款分別定有明
    文。本件異議人雖辯稱：伊原係依燈號指示（紅燈及右轉綠燈同時亮起）右轉，
    然因前方塞車，故伊車被阻於車陣云云，惟經本院傳訊斯時亦在現場而為舉發之
    警員張俊生證稱：異議人開始右轉的時候係紅燈，並無右轉指示燈，其是在已經
    變成紅燈的時候才越過停止線右轉，且當時異議人右前方之右轉車向並無塞車等
    語綦詳；參以卷附異議人違規之採證照片上，亦明顯可見異議人右轉時，其前方
    之號誌指示均係紅燈，並無右轉指示綠燈，且其右前方之轉向亦難認有何塞車之
    情（蓋苟真係有塞車情形而移動緩慢，車輛應係接續魚貫右轉，惟據照片所顯示
    ，異議人車輛之正前方、正後方，均無任何車輛），堪認異議人前開所辯並非實
    在。況異議人於異議狀稱：伊車於右轉時，指示號誌是「紅燈及右轉綠燈同時亮
    起」云云，嗣於本院訊問時卻翻稱：伊係在「綠燈」時右轉云云，所辯前後明顯
    齟齬，益證不足採信。至異議人雖辯稱：如其車有紅燈右轉之不當行為，警員應
    在伊車一超越停止線時即拍第一張照片云云，惟查，本件異議人違規右轉時右前
    方並無塞車之情，已如前述，斯時異議人遽然右轉，警員已為相當之採證，且前
    述採證照片已足證異議人違規紅燈右轉之情，強求警員須於異議人一越線時即拍
    照採證，顯無必要。職是，裁決機關科處異議人罰鍰新臺幣二千七百元，當無違
    誤，異議人之異議，核無理由，應予駁回。
據上論斷，應依道路交通管理處罰條例第八十七條第二項、道路交通案件處理辦法第
十九條，裁定如主文。
中        華        民        國      九十      年  十二    月  二十八  日
                                臺灣桃園地方法院交通法庭
                                      法  官  林  曉  芳
右正本證明與原本無異。
如不服本裁定，應於裁定送達後五日內向本院提出抗告狀。
                                      書記官  巫  孟  蓉
中        華        民        國      九十一    年    一    月    二    日


司法院資訊處製作；財團法人民間司法改革基金會備份。
